最高法院刑事判決　　　　　　　　　 111年度台上字第2655號
上　訴　人　蕭宇廷


上列上訴人因加重詐欺等罪案件，不服臺灣高等法院中華民國11
1 年1月27日第二審判決（110年度上訴字第2889號，起訴案號：
臺灣基隆地方檢察署109 年度少連偵字第26、55號），提起上訴
，本院判決如下：
    主  文
上訴駁回。
    理  由
一、按刑事訴訟法第377 條規定，上訴於第三審法院，非以判決
    違背法令為理由，不得為之。是提起第三審上訴，應以原判
    決違背法令為理由，係屬法定要件。如果上訴理由書狀並未
    依據卷內訴訟資料，具體指摘原判決不適用何種法則或如何
    適用不當，或所指摘原判決違法情事，顯與法律規定得為第
    三審上訴理由之違法情形，不相適合時，均應認其上訴為違
    背法律上之程式，予以駁回。本件原判決認定上訴人蕭宇廷
    有其事實欄㈠、㈡所載之行使偽造公文書、三人以上共同
    冒用公務員名義詐欺取財既遂、未遂及一般洗錢等犯行，因
    而撤銷第一審關於上訴人部分之科刑判決，改判依想像競合
    犯之規定，從一重論處上訴人三人以上共同冒用公務員名義
    詐欺取財既遂、未遂2罪刑（各量處有期徒刑2年、10月），
    並為相關沒收追徵之諭知。已詳述認定犯罪事實所憑之證據
    及理由。
二、證據之取捨及事實之認定，為事實審法院之職權，如其判斷
    無違經驗法則或論理法則，即不能任意指為違法。又事實審
    法院認定事實，並不悉以直接證據為限，其綜合調查所得之
    各項直接證據及間接證據，本於合理之推論而為判斷，應認
    適法。再所謂補強證據，並非以證明犯罪構成要件之全部事
    實為必要，倘得以佐憑其指證非屬虛構，達於通常一般人得
    確信其為真實之程度者，即已充足。原判決認定上訴人有上
    揭共同加重詐欺取財犯行，係依憑證人即共犯胡丞爵、少年
    曾○○、趙○○、黃○○、富○○（少年之名字、年籍均詳
    卷）、證人即告訴人梁美秀、劉淑娟之證述，佐以卷附梁美
    秀相關存摺交易明細，與告訴人等指認犯罪嫌疑人紀錄表、
    搜索扣押筆錄、扣押物品目錄表、監視器錄影畫面翻拍照片
    、偽造公文書照片、行動電話通訊軟體對話紀錄及通聯紀錄
    之翻拍照片等證據資料而為論斷。並依調查所得之直接、間
    接證據為合理推論，相互勾稽，就證人胡丞爵指證上訴人指
    示其把風、監督車手、至收水地點、上繳贓款、犯罪所得之
    分配；富○○證述其引介黃○○加入上訴人之詐欺集團，擔
    任車手工作；黃○○證稱上訴人指示及教導其實施詐騙行為
    之證詞如何俱可採信，已詳述其得心證之理由，復有上述各
    項證據以資補強，所為論斷，核與經驗及論理法則無違，即
    屬事實審法院採證認事職權之適法行使。上訴意旨徒憑己意
    ，指摘原判決認定上訴人犯罪之證據均為共犯證述，且用以
    補強證據之證據僅為共犯間之通訊紀錄，而非上訴人與其等
    之通訊紀錄，作為不利上訴人之認定，有違刑事訴訟法第15
    6條第2項規定云云，自非適法之第三審上訴理由。
三、綜上，上訴人之上訴違背法律上之程式，應予駁回。
據上論結，應依刑事訴訟法第395條前段，判決如主文。
中    華    民    國   111    年    6     月    16    日
                  刑事第三庭審判長法  官  徐  昌  錦  
                                  法  官  林  海  祥  
                                  法  官  江  翠  萍  
                                  法  官  侯  廷  昌  
                                  法  官  林  恆  吉  
本件正本證明與原本無異
                                  書記官
中    華    民    國   111    年    6     月    20    日